# 求问陈版主关于自研软件后续委托开发的确认

提问人：smile900820 时间：2023-08-01 17:49:
求问陈版主如下情况如何会计处理
公司存在自研的软件系统，因考虑到谨慎性，相关的研发费用均已计入研发费用，未资本化。
现公司通过对该软件系统的更新改造，该部分是委外的，实现搭载在该软件上使用权的销售，且更新改造不是专门为了某个销售合同而特地进行的，故不符合确认合同履约成本。
目前的疑惑在于对于这部分委外研发的相关款项是随着软件主体不资本化而保持一贯性以及谨慎性，直接费用化（但这块是否直接计入成本？因为未委外更新改造前是无法实现软件相关功能的销售目的的，直接一次性成本是否又不满足收入成本配比），还是计入研发费用，在受益期内进行分摊计入成本。

回答人：chenyiwei
要考虑：这部分为了实现对外销售目的的委外更新改造，是专门针对某个特定客户的需求而进行的？还是基于对此类客户共同需求的分析，由本企业自主决定修改的方向和内容（只是具体的更新改造操作是委外的）？
如果是前者，则委外改造支出计入合同履约成本，随着后续实现销售而转入营业成本；
如果是后者，则委外改造支出一并计入研发支出处理。